【裁判字號】    99,訴,378
【裁判日期】    991119
【裁判案由】    偽證
【裁判全文】
臺灣花蓮地方法院刑事判決               99年度訴字第378號
公  訴  人  臺灣花蓮地方法院檢察署檢察官
被      告  乙○○
            丙○○
上列被告因偽證案件，經檢察官提起公訴（99年度偵字第2713號
），被告等於本院準備程序中均就被訴之事實為有罪之陳述，經
合議庭裁定改行簡式審判程序，並判決如下：
    主      文
乙○○、丙○○犯偽證罪，均累犯，各處有期徒刑肆月。
    事      實
一、乙○○前於民國90年間，因違反毒品危害防制條例案件，經
    本院判處有期徒刑6月確定，又於91 年間因竊盜案件，經本
    院判處有期徒刑2年確定，嗣經定其應執行之刑為2年5 月，
    復又因違反毒品危害防制條例案件，經本院判處有期徒刑 7
    月確定，嗣合併執行於91年3月25日入監執行，後於93 年12
    月28日假釋出監交付保護管束，於94年9 月28日假釋期滿視
    為執行完畢。猶不知悛悔，明知其於97年3月27 日受丙○○
    之委託，向甲○○（因違反毒品危害防制條例案件，經臺灣
    高等法院花蓮分院以98年度上訴字第141 號刑事判決判處有
    期徒刑14年，嗣經最高法院以99年度臺上字第2370號刑事判
    決駁回上訴確定）購買第一級毒品海洛因，竟於98年12月22
    日上午10時許，於臺灣高等法院花蓮分院審理有關甲○○前
    述販賣毒品之案件具結作證後，明知具結作證之證人，依法
    有據實陳述之義務，不得為匿、飾、增、刪之虛偽陳述之情
    形下，竟為迴護甲○○上開販賣毒品之犯行，而基於偽證之
    犯意，就上開案件於案情有重要關係之事項，供前具結虛偽
    證稱略以：其於97年3月27 日係向甲○○之男友綽號「阿光
    」者購買第一級毒品海洛因；後又改稱是向綽號「蘭姐」者
    購買第一級毒品海洛因，「蘭姐」並非甲○○云云，否認其
    係與甲○○接洽購買第一級海洛因等與案情有重要關係事項
    ，而為虛偽之陳述，足生損害於國家刑罰權行使之正確性。
二、丙○○前因違反麻醉藥品管理條例及槍砲彈藥刀械管制條例
    等案件，分別經法院判處有期徒刑確定並入監執行，後於96
    年1月12日假釋出監交付保護管束，甫於96年3月30日假釋期
    滿視為執行完畢。猶不知悛悔，明知其於97年3月27 日係透
    過乙○○向甲○○購買第一級毒品海洛因，竟於98年12月22
    日上午10時許，於臺灣高等法院花蓮分院審理有關甲○○前
    述販賣毒品之案件具結作證後，明知具結作證之證人，依法
    有據實陳述之義務，不得為匿、飾、增、刪之虛偽陳述之情
    形下，竟為迴護甲○○上開販賣毒品之犯行，而基於偽證之
    犯意，就上開案件於案情有重要關係之事項，供前具結虛偽
    證稱略以：其於97年3月27 日係透過乙○○向綽號「蘭姐」
    者購買第一級毒品海洛因，「蘭姐」並非甲○○云云，否認
    其係向甲○○購買第一級海洛因等與案情有重要關係事項，
    而為虛偽之陳述，足生損害於國家刑罰權行使之正確性。
三、案經臺灣高等法院花蓮分院函請臺灣花蓮地方法院檢察署檢
    察官偵查起訴。
    理      由
一、按刑事訴訟法第273條之1 第1項規定，除被告所犯為死刑、
    無期徒刑、最輕本刑為3 年以上有期徒刑之罪、或高等法院
    管轄第一審案件者外，於審判期日前之程序進行中，被告先
    就被訴事實為有罪之陳述時，審判長得告知被告簡式審判程
    序之旨，並聽取當事人、代理人、辯護人及輔佐人之意見後
    ，裁定進行簡式審判程序。經查，本件被告乙○○、丙○○
    被訴偽證一案，為前開不得進行簡式審判程序以外之案件，
    且被告於本院行準備程序時就被訴事實為有罪之陳述，經本
    院告知被告簡式審判程序之旨，並聽取當事人之意見後，爰
    依前開刑事訴訟法第273條之1第項之規定，當庭裁定改依簡
    式審判程序並由受命法官獨任審判之，合先敘明。
二、訊據被告二人對於上開犯罪事實坦承不諱，且另案被告甲○○亦因販賣毒品案件，經臺灣高等法院花蓮分院以98年度上
    訴字第141號刑事判決判處有期徒刑14年，嗣經最高法院以9
    9年度臺上字第2370 號刑事判決駁回上訴確定，有該案判決
    書附卷可稽，並經本院依職權調閱該卷宗核閱屬實，其中該
    判決認定甲○○確實有販賣第一級毒品海洛因予丙○○之情
    事（見臺灣高等法院花蓮分院上開判決附表三編號5 ），此
    外並有被告二人分別97年7月11日、7月17日於臺灣花蓮地方
    法院檢察署作證之訊問筆錄與結文（分見該署99年度他字第
    140號卷第2-8、本院卷第95、96頁）；被告二人於臺灣高等
    法院花蓮分院98年12月22日審理時作證之審判筆錄與結文（
    分見該署99年度他字第140號卷第9-21 頁、本院卷第97、98
    頁）附卷可稽，足認被告二人之自白與事實相符，應堪信為
    真實。是本件事證已臻明確，被告二人犯行洵堪認定，自應
    依法論科。
三、核被告二人所為，均係犯刑法第168 條之偽證罪。被告二人
    先後於臺灣高等法院花蓮分院審理中出庭作證時為虛偽之陳
    述，均係在同一案件中，且偽證內容屬同一重要事實，復係
    侵害同一國家審判權之法益，應係基於單一偽證犯意接續進
    行而為，均為單純一罪。被告二人有前揭事實欄所載之犯罪
    科刑紀錄，有臺灣高等法院被告前案紀錄表可稽，其等前受
    有期徒刑執行完畢後，於5 年內故意再犯本件有期徒刑以上
    之罪，均為累犯，應依刑法第47條第1 項規定加重其刑。爰
    審酌被告二人前科累累，素行不佳，復參酌其等設詞迴護甲○○為虛偽不實之證述，造成司法資源之耗費，然尚能本院
    審理中坦承偽證之犯行，犯後態度尚佳，且具悔意等一切情
    狀，各量處如主文所示之刑。
據上論斷，應依刑事訴訟法第273之1條第1項、第299條第1項前
段，刑法第168條、第47條第1項，判決如主文。
本案經檢察官陳玫琪到庭執行職務。
中    華    民    國    99    年    11    月    19    日
                  刑事第一庭    法  官  劉柏駿
以上正本證明與原本無異。
如不服本判決應於收受送達後10日內向本院提出上訴書狀，並應
敘述具體理由。其未敘述上訴理由者，應於上訴期間屆滿後20日
內向本院補提理由書(均須按他造當事人之人數附繕本)「切勿逕
送上級法院」。
中    華    民    國    99    年    11    月    19    日
                                書記官
附錄本案論罪科刑法條全文
中華民國刑法第168條
（偽證罪）
於執行審判職務之公署審判時或於檢察官偵查時，證人、鑑定人
、通譯於案情有重要關係之事項，供前或供後具結，而為虛偽陳
述者，處7年以下有期徒刑。

司法院資訊處製作；財團法人民間司法改革基金會備份。
